臺灣高等法院臺中分院民事判決　　　　　 94年度上字第199號
　　上　訴　人　同葳股份有限公司
　　法定代理人　曾錦嬪
　　訴訟代理人　陳沆河律師
　　被　上訴人　戊○○
　　訴訟代理人　徐明珠律師
　　　　　　　　林更穎律師
　　複　代理人　邢建緯律師
上列當事人間請求清償借款事件，上訴人對於民國94年4月20日
臺灣臺中地方法院92年度重訴字第704號第一審判決提起上訴，
本院於94年11月22日言詞辯論終結，茲判決如下：
    主      文
上訴駁回。
第二審訴訟費用由上訴人負擔。
    事      實
一、上訴人聲明求為判決：(一)原判決廢棄。(二)被上訴人在第一審
    之訴駁回。(三)第一、二審訴訟費用由被上訴人負擔。(四)如受
    不利判決，請准上訴人提供擔保，免為假執行。其陳述除與
    原判決記載相同者予以引用外，另補稱：
  (一)被上訴人債權金額應以百分之9計算：被上訴人於93年4月16
    日在原審提出準備書狀證物七「同葳股份有限公司債權名單
    及分配金額明細表」，其分配金額係以債權金額之百分之九
    計算，而被上訴人為公司法定代理人，亦為債權人，其債權
    金額亦應以百分之九計算，始符誠實信用原則。惟查：被上
    訴人身為公司之董事長，就自己之債權金額主張以全額返還
    ，而就其他債權人之債權金額竟僅以百分之九計算，顯然濫
    用權利，違反誠實信用原則。
  (二)被上訴人收取支票款，未用以清償公司積欠訴外人債務：被
    上訴人在原審抗辯伊於92年8 月27日宣布停止營業後，自公
    司會計王素妙手中取走客戶交付之支票及貨款，係用以清償
    公司積欠訴外人甲○○、丁○○九十萬元、四十萬元部分借
    款債務云云，其所辯不實。查訴外人甲○○、丁○○及乙○
    ○、丙○○等四人於92年9月17日共同具狀以皆已達成和解
    ，因而聲請撤銷假扣押執行，經原審法院於92年9月22日裁
    定撤銷假扣押，惟查被上訴人於93年4月16日在原審提出準
    備書狀證物七「同葳股份有限公司債權人名單及分配金額明
    細表」，係92年9月25日製作，仍將甲○○、丁○○及乙○
    ○、丙○○等四人列入，甲○○等四人於92年9月25日既尚
    未受清償，渠等於92年9月17日共同具狀以皆已達成和解云
    云，即非屬實。甲○○、丁○○及乙○○、丙○○等四人於
    93年3月19日分別具狀聲請參與分配同葳股份有限公司動產
    拍賣款，經台灣台中地方法院民事執行處於93年9月9日做成
    分配表，通知各債權人實行分配，甲○○、丁○○及乙○○
    、丙○○等四人均分得數萬元之金額，足證被上訴人於92年
    8月27日自會計王素妙手中取走客戶交付之支票及貨款，未
    用以清償公司積欠訴外人甲○○等人之債務，係由其個人侵
    佔入己。
  (三)訴外人甲○○、丁○○、乙○○、丙○○四人之債權應係假
    債權：查甲○○、丁○○及乙○○、丙○○等債權人於92年
    8月14日同一天分別具狀聲請假扣押債務人同葳股份有限公
    司財產，係由「台中市○○路○段256巷6號5樓之8」之事務
    所承辦，而被上訴人係債務人同葳股份有限公司之董事長亦
    於92年8月28日以債權人身份具狀聲請假扣押，亦由「台中
    市○○路○段256巷6號5樓之7」之事務所承辦，債權人及債
    務人均委由同一事務所承辦，甲○○等四人之債權應係假債
    權，被上訴人顯然製造假債權，利用甲○○等人之名義，取
    走公司之資金，被上訴人辯稱伊取走之資金，係用以清償公
    司之債務，其所辯顯然不實。
  (四)被上訴人於93年4月16日在原審提出之票據代收簿載明為「
    丁○○之票據代收簿」（原審卷59、85-87頁），惟該票據
    代收簿係彰化銀行苑裡分行於92年12月23日所開立，戶名為
    「同葳股份有限公司」，並非「丁○○」。被上訴人故意將
    同葳公司之票據代收簿移花接木作為丁○○之票據代收簿，
    並指稱該票款用以清償丁○○之欠款，其目的在隱匿同葳公
    司之票款，將公司款項侵佔入己，足證該等票款並未用以清
    償公司債務。上開彰化銀行苑裡分行「同葳股份有限公司」
    之票據代收簿，所代收之支票到期日為92年8月、9月、10月
    、11月，被上訴人竟遲至92年12月23日始遠赴苗栗縣苑裡鎮
    開戶，其原因為該等支票之受款人載明為「同葳股份有限公
    司」，並禁止背書轉讓，不能任意提示兌現，被上訴人於92
    年8月、9月、10月、11月先後收受該等支票後連續侵佔入己
    ，至92年12月23日始遠赴苗栗縣苑裡鎮彰化銀行開戶提示兌
    現，侵佔該等款項，確非用以清償公司債務。
  (五)查己○○○、丁○○、甲○○、乙○○、丙○○等5人分別
    為被上訴人之胞姐、胞弟、妻兄、妻姊，而被上訴人於93年
    4月16日在原審法院提出準備書狀證物2、3、5、8之票據代
    收簿（甲○○、丁○○、己○○○、乙○○、丙○○），其
    筆跡均出自被上訴人配偶林素貞，足證上開帳戶均係被上訴
    人所借用，該等帳戶之款項係被上訴人所使用為被上訴人所
    有。被上訴人主張同葳公司分別積欠己○○○20萬元、丁○
    ○40萬元、甲○○90萬元、乙○○50萬元、丙○○50萬元云
    云，惟上開5人具狀聲明參與分配同葳公司之車輛、機器設
    備拍賣款（台灣台中地方法院93年度執字第5861號執行卷）
    ，分別受償本金如下：己○○○36,418元、尚餘本金163,58
    2元，丁○○78,961元、尚餘本金321,039元，甲○○164,07
    5元、尚餘本金735,925元，乙○○91,153元、尚餘本金408,
    847元，丙○○91,153元、尚餘本金408,847元。而被上訴人
    所主張上開5人之票據代收簿票款，統計結果如下：己○○
    ○148,920元（與上開受償金額合計185,338元）、丁○○34
    0,211元（與上開受償金額合計419,172元）、甲○○881,13
    6元（與上開受償金額合計1,045,211元）、乙○○224,463
    元（與上開受償金額合計315,616元）、丙○○500,088元（
    與上開受償金額合計591,241元），假如被上訴人上開主張
    為真，則甲○○、丁○○、丙○○受償之金額已超過其主張
    之借貸金額，足證被上訴人並未將系爭票款用以清償公司債
    務。
  (六)被上訴人係將所收取之票款侵佔入己，未用以清償公司債務
    ，原審判決認定被上訴人用以清償公司債務，顯有誤會。
二、被上訴人聲明求為判決：(一)上訴駁回。(二)第一、二審訴訟費
    用由上訴人負擔。其陳述除與原判決記載相同者予以引用外
    ，另補稱：
  (一)查上訴人公司就下列事實並不爭執(1)被上訴人曾以個人名下
    土地向土地銀行貸款600萬元，並將該600萬元陸續借予上訴
    人公司週轉運用，上訴人公司尚有572萬4千元未還。(2)被上
    訴人另以公司法定代理人身分向親友借貸300萬元供公司周
    轉，此部分尚有250萬元未清償（參原審93年6月9日言詞辯
    論筆錄）。而本件被上訴人係就上開第(1)筆572萬元4千元之
    債務訴請上訴人公司清償。又本件訴訟，乃在確定債權，此
    與執行分配之滿足債權不同。上訴人對於尚積欠被上訴人上
    開第(1)筆借款572萬4千元既不爭執，則被上訴人起訴請求上
    訴人公司清償借款自有理由，而此與將來被上訴人是否願以
    債權金額之9%之金額受償，乃屬二事，上訴人指稱被上訴人
    戊○○之債權金額應以9%計算，始符誠信原則云云，並不足
    採。
  (二)上訴人公司因資金周轉需要，陸續透過被上訴人以公司法定
    代理人身分向親友甲○○等人借款共計300萬元，其中向林
    進益及友人分別借貸之40萬元及10萬元，上訴人公司業已清
    償，而向甲○○借款90萬元、向丁○○借款40萬元、向乙○
    ○借款50萬元、向丙○○借款50萬元、向己○○○借款20萬
    元，合計250萬元部分，則尚未清償。因上訴人公司自成立
    以來營運狀況不佳，92年間停止營業，被上訴人只得將公司
    收得之票據交付公司之債權人甲○○等人用以清償，至於有
    票據上記載受款人為同葳股份有限公司且禁止背書轉讓者，
    被上訴人遂將之存入公司銀行帳戶內，兌現後再提款交付，
    合計以公司票款清償甲○○之金額為756,281元，清償乙○
    ○216,295元，清償丙○○500,180元，清償丁○○412,300
    元，清償己○○○27,314元，共計清償金額為1,912,370元
    。此有被上訴人於原審提出之93年4月16日準備書狀附證物
    二至證物八之甲○○等人之票據代收簿可稽。被上訴人既已
    將收到之公司票款交付公司債權人甲○○等人，用以清償其
    等借貸予公司之借款，顯未侵佔入己，上訴人指稱被上訴人
    將上開支票及貨款侵佔入己云云，即無足採。
  (三)關於清償丁○○之部分，被上訴人於原審提出之證物三係「
    丁○○之郵局存摺及同葳股份有限公司之票據代收簿」，因
    部分支票係經發票人記載受款人為同葳公司且禁止背書轉讓
    ，被上訴人遂將該等支票先存入公司銀行帳戶內，兌現後再
    領款並存入丁○○之外埔郵局帳戶，是被上訴人於原審證物
    欄僅記載「丁○○之票據代收簿」，係有疏漏，然並不得據
    此即謂被上訴人將之侵佔入己。
  (四)上訴人公司停業至今已逾二年，除甲○○、丁○○、乙○○
    、丙○○、曾蘇貴鑾五人外，並無其他債權人出面向上訴人
    公司催討此筆合計250萬元之借款，足見甲○○等人確為上
    訴人公司之債權人。上訴人公司一方面不否認透過被上訴人
    向親友借貸300萬元且其中250萬元尚未清償，一方面卻又指
    稱甲○○等人之債權為假。另指稱甲○○等帳戶係被上訴人
    所借用，該等帳戶之款項係被上訴人所使用為被上訴人所有
    ，並非清償公司債務云云。就此被上訴人否認之，依據民事
    訴訟法第277條規定，自應由上訴人就其上開「借用」之主
    張負舉證之責任，另上訴人主張甲○○等人之債權為假債權
    云云，亦同。
  (五)甲○○等人基於對上訴人公司之借款債權，或許認其等之債
    權未獲全額清償而向台中地方法院聲明參與分配，乃其等之
    權利。至於甲○○、丁○○、丙○○由票款及分配款合計受
    償金額是否已超過其債權金額，此乃公司是否有權請求其等
    退還溢領款項之事，而與被上訴人個人無關，上訴人並不得
    據此抗辯無須清償572萬4千元之借款予被上訴人，亦不得據
    此遽認被上訴人未將票款用以清償公司債務，上訴人主張被
    上訴人收取票款後未用以清償公司債務云云，並不足採。
  (六)92年9月12日亞睿法律事務所召開上訴人公司之債權協調會
    ，被上訴人於該日之前就將上訴人公司債權人名單交給亞睿
    法律事務所，而甲○○等人係上訴人公司之債權人，故亞睿
    法律事務所製作之「同葳股份有限公司債權人名單及分配明
    細表」上自有甲○○等人之債權。此外，因被上訴人將自會
    計王素妙處取得之支票及貨款陸續交付予甲○○等人清償債
    務，然尚無法完全清償，被上訴人允諾上訴人公司會繼續清
    償不足額之部分，甲○○等人方具狀聲請撤銷假扣押執行。
    且因被上訴人自會計王素妙處取得之支票，無法完全清償上
    訴人公司積欠甲○○等人之250萬元債務，甲○○等人對上
    訴人公司既仍有未受清償之部分債權，則其等於93年3月19
    日具狀聲請參與分配，自屬合法之權利行使。上訴人公司據
    此指稱甲○○等人應係假債權云云，自非可採。
  (七)被上訴人委託亞睿法律事務所辦理對上訴人公司之財產聲請
    假扣押，係以上訴人公司之債權人身份而為之，而甲○○等
    人亦係上訴人公司之債權人，並無上訴人所指稱債權人與債
    務人皆委託同一法律事務所之情事，上訴人對此部分之法律
    關係，恐有嚴重誤認。上訴人對其確實透過被上訴人向民間
    借貸三百萬元一節並不爭執，而除訴外人甲○○等人外，並
    無其他債權人出面向上訴人公司催討借款，顯見甲○○等人
    確為上訴人公司之債權人，甲○○等人與被上訴人是否皆委
    託同一法律事務所處理事務，實與甲○○等人對上訴人公司
    之債權真假無關。
    理      由
一、被上訴人起訴主張：伊係上訴人同葳股份有限公司之法定代
    理人，伊將所有坐落台中縣外埔鄉○○○段237-1地號土地
    ，於87年間向台灣土地銀行大甲分行貸款600萬元，陸續借
    予上訴人公司週轉運用，嗣伊與上訴人公司各股東協調清償
    借款未果，乃依民法第474條借貸關係請求清償借款。又經
    核對銀行貸款清償情形後，確定上訴人公司確實自90年10月
    份起至92年8月份止，每月由公司會計王素妙以開票或交付
    現金予伊之配偶林素真之方式，按月清償12,000元，共計上
    訴人公司已清償276,000元，故借款餘額為5,724,000元，爰
    減縮請求上述金額及其法定遲延利息等語。
二、上訴人則以：被上訴人確實曾以其所有前揭土地，於87年間
    向台灣土地銀行大甲分行貸款600 萬元，並將該貸款金額陸
    續借予上訴人公司週轉。惟應扣除下列金額：上訴人自86
    年、87年間至92年7 月止所支付予被上訴人之利息，及被上
    訴人於上訴人公司所支領之薪資。被上訴人私自於92年8
    月27日宣布停止營業後，強行自公司會計王素妙手中取走客
    戶交付之支票及貨款，計834,770元。被上訴人嗣於同年9
    月初，私自於台中縣外埔郵局設立郵政信箱，以收取上訴人
    公司92年6、7、8月客戶之貨款支票，計1,593,496元。被
    上訴人基於職務之便，將上訴人公司票貼支付廠商之貨款占
    為己有，計528,927元，造成上訴人公司跳票。被上訴人
    擅自以上訴人公司大小章，簽立借據予他人，使該名義上之
    債權人，對上訴人公司資產聲請假扣押強制執行，致上訴人
    公司受有損失，估計約1,500萬元等語，資為抗辯。
三、兩造前揭主張及抗辯，對於下列事實不爭執(1)被上訴人曾以
    個人名下土地向土地銀行貸款600萬元，並將該600萬元陸續
    借予上訴人公司週轉運用，上訴人公司尚有572萬4千元未還
    。(2)上訴人公司又透過被上訴人另向親友借貸300萬元供上
    訴人公司週轉，尚有250萬元未獲清償。茲兩造所爭執者為
    上訴人所欠被上訴人之借貸債務，是否應從中扣除被上訴
    人自上訴人公司所收取之利息及薪水？被上訴人取自會計
    王素妙之支票金額828,485元及在郵局設帳號收取上訴人公
    司之應收帳款，是否為侵占？抑或確實用於清償上訴人公司
    債務？上述在郵局設帳號收取上訴人公司之應收帳款，其金
    額究為3,700,000元或1,186,738元？被上訴人有無侵占上
    訴人公司貨款528,927元，造成上訴人公司跳票？有無擅簽
    借據給認識之第三人，讓該等第三人查封上訴人資產，藉以
    掏空上訴人公司？此是否如被上訴人所辯，亦係用於清償上
    訴人公司債務？爰分析審酌如下：
　(一)按：「當事人主張有利於己之事實者，就其事實有舉證之責
  　任。但法律別有規定，或依其情形顯失公平者，不在此限」
    （民事訴訟法第277條）。本件被上訴人主張以其個人名下
    土地向土地銀行貸款600萬元，陸續借予上訴人公司週轉運
    用，尚有572萬4千元未還，且上訴人公司又透過被上訴人另
    向親友借貸300萬元供上訴人公司週轉，尚有250萬元未獲清
    償等情，均為兩造所不爭執。而就上開300萬元借款尚有250
    萬元未獲清部分，被上訴人陳明係其以公司法定代理人身分
    向親友甲○○等人借貸，甲○○等人即係公司之債權人。上
    訴人既承認公司另負有此筆債務，雖據其於原審所稱：「另
    外原告（指被上訴人）方面也有在民間借貸300萬元給公司
    使用」云云（原審卷第124頁），對於此筆借款之債權人究
    係被上訴人抑或被上訴人所陳之甲○○等人，語意欠明。惟
    此筆借款既係透過被上訴人向甲○○等人借取，被上訴人又
    係上訴人公司之法定代理人，則被上訴人所陳上情，自屬可
    信，如上訴人就此有所爭執時，自應由上訴人提出反證推翻
    之始可。且就上訴人所抗辯前揭債權應扣除利息及薪水，或
    公司有遭被上訴人侵占及掏空資產之事實，依舉證責任分配
    原則，亦應由上訴人負舉證之責。
  (二)被上訴人否認有自上訴人公司收取利息及薪水，而上訴人抗
    辯稱被上訴人有自上訴人公司收受利息及薪水云云，未據舉
    證證明。惟被上訴人縱有自上訴人公司收受利息及薪水，其
    收取借款利息亦係基於雙方借貸之約定，尚無應於本金中扣
    除利息之理。又被上訴人既擔任上訴人公司董事長，為公司
    負責人，倘依法支薪亦係本諸其與上訴人間之有償委任關係
    ，應與被上訴人借款予上訴人之借貸關係無涉，故上訴人抗
    辯應扣除被上訴人自上訴人公司所收受之利息及薪水云云，
    即屬無據。
  (三)被上訴人對於其取自會計王素妙之支票金額828,485元不爭
    執，惟以上訴人公司自92年8月27日起暫停營業，伊取自會
    計王素妙之金額，係用以清償上訴人公司積欠訴外人甲○○
    90萬元、丁○○40萬元之部分借款債務，而依上訴人於原審
    93年6月15日所提出之「未兌現應收票明細表」計算，其金
    額確為828,485元。又被上訴人在郵局設帳號收取上訴人公
    司之應收帳款，其金額為1,186,738元，亦有票據代收簿所
    登載之資料可證，上訴人指被上訴人在郵局私設帳號侵占公
    司帳款為1,593,496元云云，既無法舉證證明，且與事實不
    符，自難憑採。而被上訴人就其取得此貨款支票後，亦據陳
    明係交予訴外人丁○○、己○○○、乙○○三人，用以清償
    彼等分別借予上訴人公司40萬元、20萬元、50萬元之部分借
    款債務。至上訴人另指被上訴人基於職務之便，將上訴人公
    司票貼支付廠商之貨款占為己有，計528,927元部分，亦未
    據上訴人就此舉證證明，仍不足取信。
  (四)查上訴人在原審之訴訟代理人對於被上訴人除以個人名下土
    地向土地銀行貸款600萬元，並將該600萬元陸續借予上訴人
    公司週轉運用，上訴人公司尚有572萬4千元未還外，業已明
    確自認被上訴人還另向親友借貸300萬元供上訴人公司週轉
    ，其中已還40萬元及10萬元，尚有250萬元未清償屬實（見
    原審卷124頁），而此筆借款係被上訴人以公司法定代理人
    身分向親友甲○○等人借貸，甲○○等人即係公司之債權人
    ，詳如前述。而除被上訴人就其以公司法定代理人身分向民
    間借貸300萬元部分，所主張之金主為己○○○、丁○○、
    甲○○、乙○○、丙○○等人外，並無其他債權人出面向上
    訴人公司催討此部分借款。是以被上訴人就其以公司法定代
    理人身分向民間借貸300萬元部分，所主張之金主己○○○
    、丁○○、甲○○、乙○○、丙○○等人，雖分別係被上訴
    人之親友即胞姐、胞弟、妻兄、妻姊，但既有借貸之事實，
    則被上訴人以公司款項用以清償時，在尚未清償之250萬元
    金額限度內，上訴人應不得抗辯要求扣除。
  (五)承上說明，被上訴人取自會計王素妙之支票金額828,485元
    ，又其在郵局設帳號收取上訴人公司之應收帳款1,186,738
    元，連同己○○○、丁○○、甲○○、乙○○、丙○○等人
    ，於台灣台中地方法院93年度執字第5861號執行事件中，聲
    明參與分配就拍賣案款分別受償之己○○○36,418元、丁○
    ○78,961元、甲○○164,075元、乙○○91,153元、丙○○
    91,153元，受償金額共461,760元計算，總共2,476,983元，
    並未逾前揭尚未清償之250萬元額度。
  (六)是上訴人抗辯：被上訴人取自會計王素妙之支票及貨款，並
    非用以清償公司積欠訴外人甲○○等人之債務；甲○○等人
    均委由同一事務所承辦聲請假扣押；依票據代收簿票款統計
    己○○○取得148,920元（與上開受償金額合計185,338元）
    、丁○○取得34 0,211元（與上開受償金額合計419,172元
    ）、甲○○取得881,136元（與上開受償金額合計1,045,211
    元）、乙○○取得224,463元（與上開受償金額合計315,616
    元）、丙○○取得500,088元（與上開受償金額合計591,241
    元），已超過被上訴人主張向彼等借貸之金額；甲○○等人
    於本審就借款及辦理聲請假扣押之情節，所為證述不符等等
    ，均因本件上訴人公司確有透過被上訴人向其親友甲○○等
    人借貸300萬元供上訴人公司週轉，其中尚有250萬元未清償
    ，又無其他債權人出面向上訴人公司催討此部分借款，而本
    件被上訴人所訴請上訴人給付者，乃其提供自已所有土地，
    向台灣土地銀行大甲分行貸款600萬元，借予上訴人公司週
    轉運用，尚欠之借款餘額5,724,000元，亦即兩者為不同之
    兩筆債務，被上訴人並非請求上開尚未清償之250萬元，上
    訴人自不得以被上訴人用以支付該筆借款部分，且未逾該部
    分尚未清償之250萬元額度之款項，要求自上述5,724,000元
    另筆所欠債務中扣除。
四、綜上所述，上訴人所欠被上訴人之 5,724,000元借貸債務，
    並無上訴人所抗辯應從中扣除被上訴人自上訴人公司所收取
    之利息及薪水之問題。而被上訴人取自會計王素妙之支票金
    額828,485元及在郵局設帳戶所收取之應收帳款1,186,738元
    ，被上訴人主張係用於清償上訴人公司所欠另筆其代向親友
    借貸之債務，尚屬有據。至上訴人指被上訴人侵占上訴人公
    司貨款528,927元，造成上訴人公司跳票，及擅簽借據給認
    識之第三人，讓該等第三人查封上訴人資產，藉以掏空上訴
    人公司各節，則未據舉證證明，不足遽採。又上訴人對於尚
    積欠被上訴人借款572萬4千元既不爭執，則被上訴人提起本
    訴請求上訴人公司清償借款自有理由，此與將來被上訴人是
    否願以債權金額之9%之金額受償，乃屬二事，上訴人就此抗
    辯稱被上訴人之債權金額應以9%計算，始符誠信原則云云，
    自無足取。從而，本件被上訴人主張依民法第474條借貸關
    係，請求清償借款572萬4千元及自起訴狀繕本送達翌日即92
    年9月10日起至清償日止，按週年利率百分之5計算之法定遲
    延利息，即為有理由，應予准許。原審判命上訴人如數給付
    ，於法並無不合。上訴意旨指摘原判決不當，求予廢棄改判
    ，為無理由，其上訴應予駁回。
五、兩造其餘攻擊防禦方法，經本院斟酌後，認為均不足以影響
    本件判決結果，爰不一一論列，併此敘明。
六、據上論結，本件上訴為無理由，依民事訴訟法第449條第1項
    、第78條，判決如主文。
中　　華　　民　　國　　94　　年　　12　　月　　6 　　日
                      民事第五庭審判長法　官  陳滿賢
                                      法　官  邱森樟
                                      法　官  古金男
以上正本係照原本作成。
如對本判決上訴，須於收受判決送達後二十日內向本院提出上訴
書狀，其未表明上訴理由者，應於提出上訴後二十日內向本院提
出上訴理由書 (須按他造人數附具繕本)。
上訴時應提出委任律師為訴訟代理人之委任狀。具有民事訴訟法
第四百六十六條之一第一項但書或第二項之情形為訴訟代理人者
，另應附具律師及格證書及釋明委任人與受任人有該條項所定關
係之釋明文書影本。
                                      書記官  王麗英
中　　華　　民　　國　　94　　年　　12　　月　　7 　　日
                                                      Ｈ
